臺灣高等法院刑事裁定　　　　　　　　 94年度毒抗字第398號
抗　告　人
即　被　告　甲○○
上列抗告人因毒品危害防治條例案件，不服台灣台北地方法院94
年度毒聲字第694號，中華民國94年9月27日第一審裁定（聲請案
號：台灣台北地方法院檢察署94年度毒偵字第2468號、94年度聲
觀字第527號），提起抗告，本院裁定如下：
    主  文
抗告駁回。
    理  由
壹、原裁定以：
一、原聲請意旨略以：被告甲○○基於施用第二級毒品MDMA之犯
    意，於民國（下同）94年7月17日為警查獲後採尿前96小時
    內（不含為警查獲後）某時，在不詳地點施用第二級毒品MD
    MA，嗣為警於94年7月17日凌晨3時30分許，在臺北市松山區
    ○○○路4段182號1樓查獲之犯行，雖據被告否認在卷，惟
    被告之尿液經送請臺灣檢驗科技股份有公司以氣相層析質譜
    儀法鑑驗後，確呈MDMA類陽性反應，有該公司出具之尿液檢
    驗報告在卷可稽，被告所辯顯不足採，爰依毒品危害防制條
    例第20條第1項及觀察勒戒處分執行條例第3條第1項規定，
    聲請裁定將被告送勒戒處所觀察、勒戒等語。
二、經查，被告雖於警詢中否認施用MDMA，惟依一般醫學之研究
    ，施用MDMA者其於尿液中排出之最長時限約為1至4天，本件
    被告於94年7月17日凌晨3時30分許為警查獲後所採集之尿液
    ，經以「氣相層析質譜儀分析法（GC／MS）」檢驗結果，確
    呈現MDMA類藥物陽性反應等情，有臺灣檢驗科技股份有限公
    司94年7月29日濫用藥物尿液檢驗報告一紙在卷可稽（見94
    年度毒偵字第2468號卷），且該尿液（尿液檢體編號：0125
    57）確係被告為警查獲後所親自排放採集無訛一節，亦有臺
    北市政府警察局偵辦毒品案件尿液檢體委驗單在卷可稽（見
    同上偵卷），復為被告於警詢時所不否認，足見被告確有於
    94年7月17日上午3時30分許為警查獲後採尿時往前回溯96小
    時內之某日時，在不詳地點施用第二級毒品MDMA之犯行無訛
    。被告辯稱並未施用云云，自不足採。從而檢察官之聲請並
    無不合，自應依毒品危害防治條例第20條第1項、觀察勒戒
    處分執行條例第3條第1項裁定令被告入勒戒處所觀察、勒戒
    。
貳、經核原裁定認事用法，並無不合。被告抗告意旨以其不知驗
    尿為何會有陽性反應而空言指摘原裁定不當，並未能推翻驗
    尿呈MDMA藥物陽性反應之既存事實，茲抗告人尿液經送鑑驗
    確呈現MDMA陽性反應，而抗告人又未能提出合理解釋，依法
    即應將被告送勒戒處所觀察、勒戒，原審裁定並無不當，抗
    告為無理由，應予駁回。
據上論斷，應依刑事訴訟法第412條，裁定如主文。
中　　華　　民　　國　　94　　年　　10　　月　　24　　日
　　　　　　　　　刑事第十三庭  審判長法　官  劉景星
　　　　　　　　　　　　　　　　　　  法　官  李春地
　　　　　　　　　　　　　　　　　　  法　官  陳志洋
以上正本證明與原本無異。
不得再抗告。
                                      書記官  王韻雅
中　　華　　民　　國　　94　　年　　10　　月　　25　　日
